【裁判字號】    97,台上,4359
【裁判日期】    970911
【裁判案由】    違反槍砲彈藥刀械管制條例
【裁判全文】
最高法院刑事判決            九十七年度台上字第四三五九號
上  訴  人  甲○○
選任辯護人  陳政麟律師
上列上訴人因違反槍砲彈藥刀械管制條例案件，不服台灣高等法
院台中分院中華民國九十四年十一月十日第二審判決（九十四年
度上訴字第八五一號，起訴案號：台灣彰化地方法院檢察署九十
三年度偵字第三七八七號），提起上訴，本院判決如下：
    主  文
上訴駁回。
    理  由
按刑事訴訟法第三百七十七條規定，上訴於第三審法院，非以判
決違背法令為理由，不得為之。是提起第三審上訴，應以原判決
違背法令為理由，係屬法定要件。如果上訴理由書狀並未依據卷
內訴訟資料，具體指摘原判決不適用何種法則或如何適用不當，
或所指摘原判決違法情事，顯與法律規定得為第三審上訴理由之
違法情形，不相適合時，均應認其上訴為違背法律上之程式，予
以駁回。本件上訴人甲○○上訴意旨略稱：(一)、內政部警政署刑
事警察局刑鑑字第０九三０一０二九六四號鑑定書，並未載明該
送鑑槍枝以彈丸試射，其測得之動能為每平方公尺幾焦耳，或在
最具威力之適當距離以彈丸試射，其是否可穿入人體皮肉層等情
，其就鑑定經過及結果並未詳載。乃原審未依刑事訴訟法第二百
零六條第一項之規定，命鑑定機關以言詞或書面報告，逕採該鑑
定報告為不利上訴人認定之依據，於法有違。(二)、上訴人原審選
任辯護人向原審具狀為上訴人辯稱：依陳明泰於警詢中所供述之
內容，衡情其若發現他人所寄放者係槍枝，必然相當震撼，豈有
未報警處理而將之置放在床下約一個月之久，嗣並取出槍枝予以
分解，且上訴人於該期間內復未與陳明泰聯繫或取回槍枝，足見
陳明泰不利上訴人供述各情，不足採信。乃原判決就上開各情，
未說明其何以不能為有利上訴人論斷之理由，於法有違。(三)、原
審向內政部警政署刑事警察局函調之監聽內容，其內並無證人陳
佳祿與上訴人之監聽紀錄，足見陳佳祿於第一審證稱：警察說伊
剛才跟上訴人說的話都被監聽等情，並非實在，而堪認陳佳祿其
他不利上訴人相關供述各情，亦均不足採信。乃原判決逕採陳佳
祿供述各情，為不利上訴人認定之依據，於法有違等語。
惟查原判決認定上訴人有原判決事實欄所記載之未經許可，持有
可發射子彈具有殺傷力之槍枝犯行，係以訊據上訴人雖否認有前
揭犯行，辯稱：伊曾發現公司內有手提包，便打電話要求陳明泰
取回，該手提包及扣案槍枝均非伊所有云云。然查上訴人確有前
揭犯行，業據陳明泰供述甚詳，參酌證人陳佳祿證稱：伊於陳明
泰遭逮捕後，即撥打電話詢問上訴人是否放置東西在陳明泰處，
上訴人即說有放三、四支槍等語；上訴人供述：陳佳祿向伊詢問
時，伊係以為陳佳祿在開玩笑，所以隨便敷衍說有啊！很多啊！
伊與陳明泰間並無過節等情；陳明泰遭查扣之手提袋內確另有其
他槍管半成品等物品；倘陳明泰有意誣陷上訴人，何以其自承同
遭查獲之子彈五顆為其所有，而就該部分未併栽贓予上訴人；如
原判決事實欄所載之改造槍枝一支經送鑑定結果，該槍枝係由仿
ＷＡＬＴＨＥＲ廠半自動手槍製造之金屬玩具手槍，更換土造金
屬槍管改造而成之改造手槍，經檢視，其欠缺撞針保險鈕，惟仍
不影響其擊發之功能，認可供擊發適用子彈使用，認具殺傷力，
有內政部警政署刑事警察局民國九十三年五月二十四日刑鑑字第
０九三０一０二九六四號槍彈鑑定書一份附卷可稽，堪認陳明泰
不利上訴人供述各情係屬事實。上訴人否認辯解各語，無非係屬
事後卸責之詞，不足採信等情，予以綜合判斷。因而維持第一審
論處上訴人未經許可，持有可發射子彈具有殺傷力之槍枝罪刑之
判決，駁回上訴人在第二審之上訴，已於判決內說明其所憑之證
據及其認定之理由，從形式上觀察，並無違背法令之情形。按供
述證據前後，雖稍有參差或互相矛盾，事實審法院非不可本於經
驗法則斟酌其他證據作合理之比較定其取捨，從而供述證據之一
部認為真實者予以採取，亦非證據法則所不許。又證據之取捨與
證據之證明力如何，均屬事實審法院得自由裁量、判斷之職權；
苟其此項裁量、判斷，並不悖乎通常一般之人日常生活經驗之定
則或論理法則，又於判決內論敘其何以作此判斷之心證理由者，
即不得任意指摘其為違法，而據為提起第三審上訴之合法理由。
原判決綜合上開各項證據資料，認定上訴人確有如原判決事實欄
所載之犯行等情，乃其採證認事調查職權之合法行使，不容任意
指為違法。稽諸內政部警政署刑事警察局九十三年五月二十四日
刑鑑字第０九三０一０二九六四號槍彈鑑定書，其內所附就上開
槍枝鑑驗情形之書面報告，已載明該槍枝之詳細基本資料、槍枝
改造情形、槍枝性能檢視情形等情，並於鑑定結果欄記載：送鑑
槍枝係由仿ＷＡＬＴＨＥＲ廠半自動手槍製造之金屬玩具手槍，
更換土造金屬槍管改造而成之改造手槍，經檢視，其欠缺撞針保
險鈕，惟仍不影響其擊發之功能，認可供擊發適用子彈使用，認
具殺傷力（偵查卷第十八至二十一頁）等情，原審未再命鑑定機
關以言語或書面報告，不得任意指為違法。又上開槍彈鑑定書鑑
定結果係認送鑑槍枝可供擊發適用子彈，上訴意旨任意指摘該槍
彈鑑定書未記載送鑑槍枝試射彈丸之威力，其鑑定結果並非明確
等語，並非有據。原判決既採陳明泰不利上訴人供述各情，為認
定上訴人有如原判決事實欄所載犯行之依據，即認上訴人原審選
任辯護人為上訴人如上訴意旨(二)所載辯解各情，並不能為有利於
上訴人之論斷；上訴意旨(三)援引陳佳祿相關供述各情，其內容並
非詳細明確，上訴意旨任意推論陳佳祿其餘供述各情均無足取，
並非有據。縱認原判決就上情未逐一加以指駁，而有欠周全，然
於判決既不生影響，自不得執為上訴第三審之理由。上訴意旨徒
憑己意或就原判決已有說明之事項，或就原審判斷證據證明力之
合法職權行使，漫指其違法，重為單純事實上之爭執，難謂係適
法上訴第三審之理由，其上訴違背法律上之程式，應予駁回。
據上論結，應依刑事訴訟法第三百九十五條前段，判決如主文。
中    華    民    國  九十七  年    九    月   十一   日
                      最高法院刑事第一庭
                          審判長法官  董  明  霈
                                法官  林  茂  雄
                                法官  張  祺  祥
                                法官  吳  昆  仁
                                法官  蘇  振  堂
      本件正本證明與原本無異
                                      書  記  官
中    華    民    國  九十七  年    九    月   十八   日
                                                    m


司法院資訊處製作；財團法人民間司法改革基金會備份。
